【裁判字號】    99,易,1661
【裁判日期】    990923
【裁判案由】    違反電業法
【裁判全文】
臺灣高雄地方法院刑事判決              99年度易字第1661號
公  訴  人  臺灣高雄地方法院檢察署檢察官
被      告  戊○○
上列被告因違反電業法案件，經檢察官提起公訴（99年度偵字第
4170、6460號），本院判決如下：
    主  文
戊○○犯攜帶兇器竊盜電線罪，處有期徒刑捌月；扣案之電纜剪
壹支，沒收之。又犯攜帶兇器竊盜電線罪，處有期徒刑捌月；扣
案之電纜剪壹支，沒收之。應執行有期徒刑壹年貳月；扣案之電
纜剪壹支，沒收之。
    事  實
一、戊○○為高雄縣橋頭鄉「橋頭新市鎮」工程之下包商，負責
    施作該地D2區路燈接線工程，竟利用施作工程之機會，基於
    意圖為自己不法所有之犯意，先於民國96年10月底之某日，
    攜帶客觀上可供兇器使用之電纜剪1 支，在高雄縣橋頭鄉○
    ○○路與橋新一路口編號60區6280-08 電桿之開關箱內，以
    電纜剪剪斷之方式，竊取臺灣電力股份有限公司（下稱臺電
    公司）所有、供路燈地下管線所使用長約15.5公尺之黃色TP
    C-TY-600V-2/OAWGH 電纜線及長約9.9 公尺之黑色TPC-TY-6
    00V-2/OAWGH 電纜線各1 條，得手後藏放於車牌號碼ER-446
    8 號之自小客車內；復於96年11月初之某日，攜帶上開客觀
    上可供兇器使用之電纜剪1 支，在高雄縣橋頭鄉○○○路編
    號60區6280-13 電桿之開關箱內，以電纜剪剪斷之方式，竊
    取臺電公司所有、供路燈地下管線所使用長約40公分之黃色
    TPC-TY-600V 電纜線及長約33公分之黑色TPC-TY-600V 電纜
    線各1 條，得手後則藏放在其所有位於高雄縣橋頭鄉○○村
    ○○路300 號對面中工機械公司倉庫貨櫃屋內。嗣經員警於
    99年1 月25日下午3 時33分許，在高雄縣橋頭鄉○○路與新
    東三街交岔口盤查時查獲，並當場在上開自小客車車內扣得
    長約15.5公尺之黃色電纜線及長約9.9 公尺之黑色電纜線各
    1 條，復經員警前往上開貨櫃屋內進行搜索，另扣得長約40
    公分之黃色TPC-TY-600V 電纜線及長約33公分之黑色TPC-TY
    -600V 電纜線各1 條，而悉上情。
二、案經高雄縣政府警察局岡山分局報告臺灣高雄地方法院檢察
    署檢察官偵查起訴。
    理  由
一、按被告以外之人於審判外之陳述，雖不符刑事訴訟法第159
    條之1 至第159 條之4 之規定，而經當事人於審判程序同意
    作為證據，法院審酌該言詞或書面陳述作成時之情況，認為
    適當者，亦得為證據；當事人、代理人或辯護人於法院調查
    證據時，知有同法第159 條第1 項不得為證據之情形，而未
    於言詞辯論終結前聲明異議者，視為有前項之同意，同法第
    159 條之5 已明揭其旨。本案本院用以認定被告犯罪事實存
    否之被告以外之人於審判外之言詞及書面陳述，雖為傳聞證
    據，然經檢察官、被告於本院審判時，均同意作為證據（見
    本院易字卷第33、34頁），另本院審酌其等陳述作成時之情
    況，均無何不適當之情形，是依上開規定均得作為證據。
二、訊據被告戊○○對於上開犯罪事實，業於警詢及本院審理時
    坦承不諱（見警卷第9 、10頁，本院易字卷第32至35頁），
    核與證人即臺電公司領班丁○○、證人即橋頭新市鎮承包商
    主任丙○○於警詢、偵訊時之供述（見警卷第8 至12頁，偵
    卷第11、12、31頁），及證人丙○○、甲○○於本院審判時
    之結證內容（見本院易字卷第25至32頁），互佐相符，並有
    搜索扣押筆錄暨扣押物品目錄表各2 份、贓物認領保管單1
    紙及照片16張在卷可稽（見警卷第14至16、18至20、24、27
    至35頁），足認被告前開自白與事實相符。本件事證明確，
    被告上開2 件加重竊盜既遂犯行，洵堪認定，均應依法論科
    。
三、按刑法第321 條第1 項第3 款之攜帶兇器竊盜罪，係以行為
    人攜帶兇器竊盜為其加重條件，此所謂之兇器，其種類並無
    限制，凡客觀上足以對人之生命、身體、安全構成威脅，具
    有危險性之兇器均屬之，且祇須行竊時攜帶此種具有危險性
    之兇器為已足，並不以攜帶之初有行兇之意圖為必要（最高
    法院79年臺上字第5253號判例可資參照）。查本件被告戊○
    ○行竊時隨身攜帶用以竊取上開電纜線之電纜剪1 支，係屬
    堅硬銳器，既能被使用於剪斷電纜線，客觀上自足以對人之
    身體、生命、安全構成威脅，當屬兇器無訛。是核被告戊○
    ○攜用上開電纜剪先後2 次竊取臺電公司電纜線之犯行，均
    係犯電業法第105 條之竊盜電線罪，均應依刑法第321 條第
    1 項第3 款攜帶兇器加重竊盜罪處斷。又被告所為上開2 件
    竊盜犯行，犯意各別，行為互殊，應予分論併罰。爰審酌被
    告正值年輕力壯時期，竟利用承包及施作工程之機會，多次
    持足以作為兇器之器具竊取被害人臺電公司之電纜線，惡性
    非輕，所為嚴重破壞社會治安並易造成社會大眾生活不便，
    自應予以嚴懲，惟念及其犯後終知坦認全部犯行，態度尚可
    ，並斟酌其犯罪之動機、目的、手段、所生之危害、智識程
    度、生活狀況等一切情狀，分別量處如主文所示之刑及定其
    應執行刑。至扣案之電纜剪1 支，既係被告所有且為上開2
    件竊盜犯行時隨身攜帶作為犯罪所用之物，業據被告供承在
    卷，自均應在各罪項下依刑法第38條第1 項第2 款之規定宣
    告沒收之。
據上論斷，應依刑事訴訟法第284 條之1 、第299 條第1 項前段
，電業法第105 條，刑法第321 條第1 項第3 款、第38條第1 項
第2 款、第51條第5 款，判決如主文。
本案經檢察官乙○○到庭執行職務。
中    華    民    國    99    年    9     月    23    日
                  刑事第四庭    法  官  葉文博
以上正本證明與原本無異。
如不服本判決應於收受本判決後10日內向本院提出上訴書狀，並
應敘述具體理由，如未敘述上訴理由者，應於上訴期間屆滿後20
日內補提理由書狀於本院（均須按他造當事人之人數附繕本）「
切勿逕送上級法院」。
中    華    民    國    99    年    9     月    23    日
                                書記官  李柏親
附錄本判決論罪之法條：
電業法第105 條
竊盜或損壞電桿、電線、變壓器或其他供電設備者，依刑法之規
定從重處斷。
中華民國刑法第321條
犯竊盜罪而有左列情形之一者，處6 月以上、5 年以下有期徒刑
：
一  於夜間侵入住宅或有人居住之建築物、船艦或隱匿其內而犯
    之者。
二  毀越門扇、牆垣或其他安全設備而犯之者。
三  攜帶兇器而犯之者。
四  結夥三人以上而犯之者。
五  乘火災、水災或其他災害之際而犯之者。
六  在車站或埠頭而犯之者。
前項之未遂犯罰之。

司法院資訊處製作；財團法人民間司法改革基金會備份。
